臺灣嘉義地方法院刑事裁定
111年度聲字第126號
聲  請  人  臺灣嘉義地方檢察署檢察官
受  刑  人  徐偉凱




上列聲請人因受刑人數罪併罰有二裁判以上，聲請定其應執行之
刑（110年度執字第3705號），本院裁定如下：
    主  文
徐偉凱所犯附表所示之罪所處之有期徒刑部分，應執行有期徒刑
捌年。
    理  由
一、聲請意旨略以：受刑人徐偉凱因犯組織犯罪防制條例等案件
    ，先後經法院判決確定如附表（聲請書附表編號1至4最後事
    實審判決日期欄「108/07/29」應更正為「108/07/24」；附
    表編號1犯罪日期欄第2個「25.106/10/21」，應更正為「26
    .106/10/21」；原「26.106/10/21」應更正為「27.106/10/
    21」；原「27.106/10/27」應刪除；附表編號6犯罪日期欄
    「8.106/10/07」應更正為「8.106/10/17」；「15.106/10/
    17」應更正為「15.106/10/18」），應依刑法第53條及第51
    條第5款，定其應執行刑，爰依刑事訴訟法第477條第1項聲
    請裁定等語。
二、查受刑人因詐欺等案件，經臺灣雲林地方法院以107年度訴
    字第971號各判處如附表編號1至4所示之刑，應執行有期徒
    刑5年4月；又因組織犯罪防制條例、詐欺等案件，經本院以
    107年度訴字第537、672號判處如附表編號5至10所示之刑，
    應執行有期徒刑6年，上開案件均分別確定乙節，有上開判
    決及臺灣高等法院被告前案紀錄表各1份在卷可稽。茲檢察
    官聲請定其應執行之刑，揆諸上開規定，本院審核認聲請為
    正當，並審酌受刑人所犯如附表所示之各罪，犯罪手段均相
    似，犯罪時間相近，各次所詐取之財物之金額、被害人所受
    之損害，責任非難重複程度，受刑人違反之嚴重性、數罪所
    反應受刑人之人格特性與傾向、對受刑人施以矯正之必要性
    等，爰定其如主文所示之應執行之刑。
三、依刑事訴訟法第477條第1項，刑法第53條、第51條第5款，
    裁定如主文。
中　　華　　民　　國　　111 　年　　2 　　月　　18　　日
                      刑事第一庭  法　官　吳育汝
上列正本證明與原本無異。
如不服本裁定，應於裁定送達後5日內向本院提出抗告狀（應附
繕本）。　　　　　　　　　
中　　華　　民　　國　　111 　年　　2 　　月　　18　　日
                                  書記官  蘇春榕
附表： 
編　　　號  1 2 3 罪　　　名  詐欺 詐欺 詐欺 宣　告　刑  有期徒刑1年4月 （共40罪） 有期徒刑1年2月（共3罪） 有期徒刑1年6月 犯罪日期  1.106年10月25日 2.106年10月05日 3.106年10月05日 4.106年10月05日 5.106年10月05日 6.106年10月05日 7.106年10月05日 8.106年10月05日 9.106年10月05日 10.106年10月05日 11.106年10月05日 12.106年10月05日 13.106年10月06日 14.106年10月06日 15.106年10月06日 16.106年10月09日 17.106年10月10日 18.106年10月10日 19.106年10月10日 20.106年10月10日 21.106年10月17日 22.106年10月20日 23.106年10月20日 24.106年10月21日 25.106年10月21日 26.106年10月21日 27.106年10月21日 28.106年10月27日 29.106年10月27日 30.106年10月27日 31.106年10月29日 32.106年10月29日 33.106年10月29日 34.106年10月30日 35.106年10月30日 36.106年10月30日 37.106年10月31日 38.106年10月31日 39.106年10月31日 40.106年10月31日 1.106年10月05日 2.106年10月27日3.106年10月29日 106年10月05日 偵查(自訴)機關 年度案號  臺灣雲林地方檢察署107年度偵字第2063、3582、4532、4533號 臺灣雲林地方檢察署107年度偵字第2063、3582、4532、4533號 臺灣雲林地方檢察署107年度偵字第2063、3582、4532、4533號 最　後 事實審 法院 臺灣雲林地方法院 臺灣雲林地方法院 臺灣雲林地方法院  案號 107年度訴字第971號 107年度訴字第971號 107年度訴字第971號  判決日期 108年07月24日 108年07月24日 108年07月24日 確　定 判　決 法院 臺灣雲林地方法院 臺灣雲林地方法院 臺灣雲林地方法院  案號 107年度訴字第971號 107年度訴字第971號 107年度訴字第971號  判決日期 108年08月26日 108年08月26日 108年08月26日  備註   臺灣雲林地方檢察署108年度執字第3475號 臺灣雲林地方檢察署108年度執字第3475號 臺灣雲林地方檢察署108年度執字第3475號 

編　　　號  4 5 6 罪　　　名  詐欺 詐欺 詐欺 宣　告　刑  有期徒刑8月 （共3罪） 有期徒刑2年 有期徒刑1年2月（共36罪） 犯罪日期  1.106年10月05日 2.106年10月05日 3.106年10月10日 106年10月02日 1.106年10月02日 2.106年10月17日 3.106年10月17日 4.106年10月17日 5.106年10月17日 6.106年10月18日 7.106年10月02日 8.106年10月17日 9.106年10月17日 10.106年10月17日 11.106年10月17日 12.106年10月17日 13.106年10月17日 14.106年10月17日 15.106年10月18日 16.106年10月18日 17.106年10月18日 18.106年10月18日 19.106年10月18日 20.106年10月18日 21.106年10月18日 22.106年10月18日 23.106年10月18日 24.106年10月18日 25.106年10月18日 26.106年10月19日 27.106年10月05日 28.106年10月05日 29.106年10月05日 30.106年10月05日 31.106年10月05日 32.106年10月05日 33.106年10月05日 34.106年10月05日 35.106年10月05日 36.106年10月05日 偵查(自訴)機關 年度案號  臺灣雲林地方檢察署107年度偵字第2063、3582、4532、4533號 臺灣嘉義地方檢察署107年度偵字第6312號等 臺灣嘉義地方檢察署107年度偵字第6312號等 最　後 事實審 法院 臺灣雲林地方法院 臺灣嘉義地方法院 臺灣嘉義地方法院  案號 107年度訴字第971號 107年度訴字第537、672號 107年度訴字第537、672號  判決日期 108年07月24日 109年01月22日 109年01月22日 確　定 判　決 法院 臺灣雲林地方法院 臺灣嘉義地方法院 臺灣嘉義地方法院  案號 107年度訴字第971號 107年度訴字第537、672號 107年度訴字第537、672號  判決日期 108年08月26日 109年04月20日 109年04月20日  備註   臺灣雲林地方檢察署108年度執字第3475號 臺灣嘉義地方檢察署110年度執字第3705號 臺灣嘉義地方檢察署110年度執字第3705號 

編　　　號  7 8 9 罪　　　名  詐欺 詐欺 詐欺 宣　告　刑  有期徒刑1年6月 （共2罪） 有期徒刑1年5月 有期徒刑1年3月（共6罪） 犯罪日期  1.106年10月03日 2.106年10月03日 106年10月03日 1.106年10月17日 2.106年10月19日 3.106年10月19日 4.106年10月20日 5.106年10月19日 6.109年10月19日 偵查(自訴)機關 年度案號  臺灣嘉義地方檢察署107年度偵字第6312號等 臺灣嘉義地方檢察署107年度偵字第6312號等 臺灣嘉義地方檢察署107年度偵字第6312號等 最　後 事實審 法院 臺灣嘉義地方法院 臺灣嘉義地方法院 臺灣嘉義地方法院  案號 107年度訴字第537、672號 107年度訴字第537、672號 107年度訴字第537、672號  判決日期 109年01月22日 109年01月22日 109年01月22日 確　定 判　決 法院 臺灣嘉義地方法院 臺灣嘉義地方法院 臺灣嘉義地方法院  案號 107年度訴字第537、672號 107年度訴字第537、672號 107年度訴字第537、672號  判決日期 109年04月20日 109年04月20日 109年04月20日  備註   臺灣嘉義地方檢察署110年度執字第3705號 臺灣嘉義地方檢察署110年度執字第3705號 臺灣嘉義地方檢察署110年度執字第3705號 

編　　　號  10   罪　　　名  詐欺   宣　告　刑  有期徒刑8月    犯罪日期  106年10月05日   偵查(自訴)機關 年度案號  臺灣嘉義地方檢察署107年度偵字第6312號等   最　後 事實審 法院 臺灣嘉義地方法院    案號 107年度訴字第537、672號    判決日期 109年01月22日   確　定 判　決 法院 臺灣嘉義地方法院    案號 107年度訴字第537、672號    判決日期 109年04月20日    備註   臺灣嘉義地方檢察署110年度執字第3705號